Minutes et répertoires du notaire Philippe Edme FOUCHER, septembre 1834 - 7 juillet 1865 (étude XIII)
Archives nationales
- Répertoire(s) de Philippe Edme FOUCHER, 1er septembre 1834 - 7 juillet 1865; MC/RE/XIII/21 - MC/RE/XIII/24
  - Répertoire. 1834, 1er septembre - 1843, 30 décembre, 1er septembre 1834 - 30 décembre 1843; MC/RE/XIII/21
    - Inventaire après décès de Adélaïde-Henriette Thion de La Chaume, épouse de Joseph-Valentin Bénet, ancien chef de la 1ère division des contributions indirectes, propriétaire, rue de la Paix, n° 20., 13 février 1837
      inventaire après décès; Paix (rue de la); Thion de La Chaume, Adélaïde-Henriette; Bénet, Joseph-Valentin
    - Inventaire après décès de Jean-Charles Delavarde, propriétaire le 15 février 1837, à la requête de Charles-Armand Pillault Laboissier, avoué près le tribunal civil de 1ère instance de la Seine, rue du Sentier, n° 3., 27 février 1837
      inventaire après décès; Sentier (rue du); Delavarde, Jean-Charles; Pillault Laboissier, Charles-Armand
    - Inventaire après décès de Henriette-Alexandrine-Rosalie Bossu, veuve de Simon dit Conon, à la requête de Elisa Simon, dite Conon, épouse de Jean Stoltz, ancien marchand tailleur, à Compiègne (Oise)., 4 mars 1837
      inventaire après décès; Compiègne (Oise); Bossu, Henriette Alexandrine Rosalie; Simon, M.; Conon, M.; Simon, Elisa; Conon, Elisa; Stoltz, Jean; tailleur d'habits
    - Inventaire après décès de Philippe Simonnet, le 16 septembre 1835, artiste, rue de la Clef, n° 6, à la requête de Antoine-Joseph-Adrien Boyaval, employé, rue des Petites Ecuries, n° 37., 13 mars 1837
      inventaire après décès; Petites-Ecuries (rue des); Simonet, Philippe; Boyaval, Antoine-Joseph-Adrien; artiste
    - Inventaire après décès de Henriette-Hyacinthe Simonet, le 15 août 1832, épouse de Antoine-joseph-Adrien Boyaval, employé, rue des Petites Ecuries, n° 37., 13 mars 1837
      inventaire après décès; Petites-Ecuries (rue des); Simonet, Henriette-Hyacinthe; Boyaval, Antoine-Joseph-Adrien
    - Inventaire après décès de Louise-Madeleine Meurier, le 7 mars 1837, veuve de Louis-Antoine Dorez, à la requête de Guillaume-Jean-Baptiste Franchaert, parfumeur, rue de la Chaussée d'Antin, n° 8., 14 mars 1837
      inventaire après décès; Chaussée-d'Antin (rue de la); Meurier, Louise-Madeleine; Dorez, Louis-Antoine; Franchaert, Guillaume-Jean-Baptiste; parfumeur
    - Inventaire après décès de Antoine Henry, le 25 février 1837, rue Royale Saint-Honoré, n° 20, à la requête de Félicité-Lucile Bernazais, sa veuve., 20 mars 1837
      inventaire après décès; Royale (rue); Henry, Antoine; Bernazais, Félicité-Lucile
    - Inventaire après décès de Jeanne-Victorine Sauvage, le 17 avril 1837, épouse de Jean-François Eliaerts, artiste peintre, rue Poissonnière, n° 18., 3 mai 1837
      inventaire après décès; Poissonnière (rue); Sauvage, Jeanne-Victorine; Eliaerts, Jean-François; peintre; artiste
    - Inventaire après décès de Henri-Victor Buottourenville, le 27 février 1837, ancien négociant, rue des Jeuneurs, n° 13, à la requête de Euphémie Bertucat, sa veuve., 18 mai 1837
      inventaire après décès; Jeûneurs (rue des); Buottourenville, Henri-Victor; Bertucat, Euphémie; négociant
    - Inventaire après décès de Antoine-Louis-Joseph Lebailly, le 11 juin 1837, à Saint-Denis, et de Marie-Madeleine Colle, son épouse, en Juin 1837., 12 juillet 1837
      inventaire après décès; Saint-Denis (Seine-Saint-Denis); Lebailly, Antoine-Louis-Joseph; Colle, Marie-Madeleine
    - Inventaire après décès de Joséphine-Zoé Landard, le 20 mai 1832, épouse de Louis-Nicolas Chéron, ancien marchand de soieries en gros, à Brie-Comte-Robert (Seine-et-Marne)., 25 juillet 1837
      inventaire après décès; Brie-Comte-Robert (Seine-et-Marne); Landard, Joséphine-Zoé; Chéron, Louis-Nicolas
    - Inventaire après décès de Félicité-François-Almeda Hommey-Lafortinière, principal clerc de notaire, rue Poissonnière, n° 5., 8 novembre 1837
      inventaire après décès; Poissonnière (rue); Hommey-Lafortinière, Félicité-François-Almeda; clerc de notaire
    - Inventaire après décès de François Brillet, rue Montorgueuil, n° 86., 13 décembre 1837
      inventaire après décès; Montorgueil (rue); Brillet, François
    - Inventaire après décès de Charles-Louis-Félix Belprey., 4 janvier 1838
      inventaire après décès; Belprey, Charles-Louis-Félix
    - Inventaire après décès de Jean-Louis Lieppe dit Renaud, cuisinier, rue Verdelet, n° 4, à la requête de Marie-Augustine Descaves, sa veuve., 7 avril 1838
      inventaire après décès; Verdelet (rue); Lieppe dit Renaud, Jean-Louis; Descaves, Marie-Augustine; Renaud, Jean-Louis; cuisinier
    - Inventaire après décès de Jean-Baptiste Reboursière, rue de Miromesnil, n° 35, à la requête de Marguerite-Louise Mercier, sa veuve., 9 juin 1838
      inventaire après décès; Miromesnil (rue de); Reboursière, Jean-Baptiste; Mercier, Marguerite-Louise
    - Inventaire après décès de Marie-Rosalie Chatenay, épouse de André-Félix-Marie Petit, jardinier, à Chatenay, canton et arrondissement de Sceaux., 23 juin 1838
      inventaire après décès; Châtenay-Malabry (Hauts-de-Seine); Chatenay, Marie-Rosalie; Petit, André-Félix-Marie; jardinier
    - Inventaire après décès de Jacques-Pierre-André Reboursière, rue de Suresne, n° 39, à la requête de Marie-Madeleine Lepine, sa veuve., 7 juillet 1838
      inventaire après décès; Surène (rue de); Reboursière, Jacques-Pierre-André; Lepine, Marie-Madeleine
    - Inventaire après décès de Caroline-Pauline Dorer, épouse de Barthélémy-Alphonse Bignault, épicier, rue Poissonnière, n° 33., 18 juillet 1838
      inventaire après décès; Poissonnière (rue); Dorer, Caroline-Pauline; Bignault, Barthélémy-Alphonse; commerçant
    - Inventaire après décès de Charles-Jean Certain comte de Bellozanne, rue de la Ville l'Evêque, n° 40., 10 août 1838
      inventaire après décès; Ville-l'Evêque (rue de la); Certain de Bellozanne, Charles-Jean
    - Inventaire après décès de Louise Lequatre, épouse de Charles-Simon Bourgeois, sous intendant militaire, en résidence à Saumur., 22 septembre 1838
      inventaire après décès; Saumur (Maine-et-Loire); Lequatre, Louise; Bourgeois, Charles-Simon; officier (armée)
    - Inventaire après décès de Jean-Baptiste Fay, ancien récurent des Domaines, rue Hauteville, n° 39, le 5 décembre 1838, à la requête de Félicité-Marie Aveline, sa veuve., 20 décembre 1838
      inventaire après décès; Hauteville (rue d'); Fay, Jean-Baptiste; Aveline, Félicité-Marie
    - Inventaire après décès de François-Etienne Lenoir, marchand de liqueurs, rue du Petit Cotteau, n° 45, à la requête de Marie-Louise Bathelot, sa veuve., 8 février 1839
      inventaire après décès; Petit-Carneau (rue du); Lenoir, François-Etienne; Bathelot, Marie-Louise
    - Inventaire après décès de Marguerite-Brigitte Lambry, le 16 juillet 1835, épouse de Jean-Nicolas Gressier, rue de la Grande Friperie, n° 7., 9 mars 1839
      inventaire après décès; Grande-Friperie (rue de la); Lambry, Marguerite-Brigitte; Gressier, Jean-Nicolas
    - Inventaire après décès de Adélaïde-Marie-Clémentine d'Eyck, à Etampes, le 24 avril 1839, veuve de Jean-Marie-Noël de Brion marquis de Marolles., 14 mai 1839
      inventaire après décès; Eyck, Adélaïde-Marie-Clémentine d'; Brion de Marolles, Jean-Marie-Noël de
    - Inventaire après décès de Marie-Joséphine Gavin, veuve en 1ères noces de Joseph-Ray Coulin, et épouse en 2èmes noces de Jean David, employé à la poste, rue de la Ferronnerie, n° 15., 7 novembre 1839
      inventaire après décès; Ferronnerie (rue de la); Gavin, Marie-Joséphine; David, Jean; Coulin, Joseph-Ray
    - Inventaire après décès de Levett Harris, citoyen des Etats-Unis d'Amérique, à la requête de Alexandre-Christian Becker, propriétaire, rue Saint-Lazare, n° 53, son exécuteur testamentaire., 15 novembre 1839
      inventaire après décès; Etats-Unis; Saint-Lazare (rue); Levett Harris; Becker, Alexandre-Christian
    - Inventaire après décès de Virginie-Elisabeth Ménard, à la requête de André Brelut Delagrange, conseiller colonial, demeurant à Cayenne, exécuteur des droits mobiliers de Joséphine Ménard, son épouse., 19 novembre 1839
      inventaire après décès; Cayenne (Guyane); Ménard, Virginie-Elisabeth; Brelut Delagrange, André; Ménard, Joséphine
    - Inventaire après décès de François-Jonas Eustache, inspecteur général des ponts et chaussées, à la requête de Amélie-Marie-Caroline de Préfosse, sa veuve, rue Hauteville, n° 44 bis., 3 décembre 1839
      inventaire après décès; Hauteville (rue d'); Eustache, François-Jonas; Préfosse, Amélie-Marie-Caroline de; inspecteur
    - Inventaire après décès de Jean-Louis-Toussaint Legobe, à la requête de Madeleine-Laurence-Antoinette-Victoire-Thérèse Laposta, sa veuve, rue du Petit Carreau, n° 1., 28 décembre 1839
      inventaire après décès; Petit-Carneau (rue du); Legobe, Jean-Louis-Toussaint; Laposta, Madeleine-Laurence-Antoinette-Victoire-Thérèse
    - Inventaire après décès de Marie-Madeleine Mony, veuve de Jean-Hector-Jacques Flay Pérault marquis de Lachèze, à la requête de Amable-Louis-Balthazar Norès, rentier, rue Laffitte, n° 5., 10 février 1840
      inventaire après décès; Laffitte (rue); Mony, Marie-Madeleine; Flay Pérault de Lachèze, Jean-Hector-Jacques; Norès, Amable-Louis-Balthazar
    - Inventaire après décès de Marie-Marguerite Verdé Delisle, à la requête de Catherine-Marie Duhamel, sa mère, veuve de Pierre Verdé Delisle, rue Cléry, n° 31., 17 février 1840
      inventaire après décès; Cléry (rue de); Verdé Delisle, Marie-Marguerite; Duhamel, Catherine-Marie; Verdé Delisle, Pierre
    - Inventaire après décès de Clotilde-Emilie-Elisabeth Pillon, épouse de Léon-Charles-François Blanc, employé au Ministère des Finances, rue d'Iéna, n° 8., 11 avril 1840
      inventaire après décès; Iéna (rue d'); Pillon, Clotilde-Emilie-Elisabeth; Blanc, Léon-Charles-François; fonctionnaire
    - Inventaire après décès de Marguerite-Françoise Devaux, veuve de François Guillou, à la requête de Guillaume-François Guillou, propriétaire, rue Sainte-Barbe, n° 12., 21 avril 1840
      inventaire après décès; Sainte-Barbe (rue); Devaux, Marguerite-François; Guillou, François; Guillou, Guillaume-François
    - Inventaire après décès de Jeanne-Françoise-Barbe Lacroix, épouse de Joseph-Théodore Lenoir, bijoutier., 27 avril 1840
      inventaire après décès; Lacroix, Jeanne-Françoise-Barbe; Lenoir, Joseph-Théodore; orfèvre
    - Inventaire après décès de Benoit-Marie-Joseph Aycard, à la requête de Marie-Agathe Nicolas, sa veuve, rue du Faubourg Montmartre, n° 41., 2 mai 1840
      inventaire après décès; Faubourg-Montmartre (rue du); Aycard, Benoit-Marie-Joseph; Nicolas, Marie-Agathe
    - Inventaire après décès de Charles Certain, comte de Bellozanne, lieutenant colonel, aide de camp du Ministre de la Guerre, à la requête de Sophie-Malvina-Joséphine Mortier de Trévise, sa veuve., 16 juin 1840
      inventaire après décès; Certain de Bellozanne, Charles; Mortier de Trévise, Sophie Malvina Joséphine; officier (armée)
    - Inventaire après décès de Mr le comte François de Douhet, chevalier de l'Ordre Royal et militaire de Saint-Louis et de Saint-Ferdinand d'Espagne, lieutenant colonel en retraite, à la requête de Marie-Louise Vinasse, sa veuve., 27 juin 1840
      inventaire après décès; Rouhet, François de; Vinasse, Marie-Louise; officier (armée)
    - Inventaire après décès de Mme veuve Lieppe, dit Renaud, à la requête de Jean-Louis Descaver, propriétaire, demeurant à Vassy (Haute-Marne), tuteur de Jean-Charles Lieppe, mineur., 24 juillet 1840
      inventaire après décès; Wassy (Haute-Marne); Lieppe dite Renaud (Mme); Descaver, Jean-Louis; Lieppe, Jean-Charles
    - Inventaire après décès de Joseph Lagrange, garçon de recettes de la Banque de France, à la requête de Jeanne-Suzanne Buck, sa veuve., 3 août 1840
      inventaire après décès; Lagrange, Joseph; Buck, Jeanne-Suzanne
    - Inventaire après décès de Marie-Louise Bathelot, veuve de François-Etienne Lenoir, à la requête de Marie-Thérèse Bathelot, célibataire majeure, à Sarrebourg (Moselle)., 7 septembre 1840
      inventaire après décès; Sarrebourg (Moselle); Bathelot, Marie-Louise; Lenoir, François-Etienne; Bathelot, Marie-Thérèse
    - Inventaire après décès de Léopold Courtier, à la requête de Juliette-Geneviève Afforty, sa veuve, rue de Joubert, n° 45., 22 septembre 1840
      inventaire après décès; Joubert (rue); Courtier, Léopold; Afforty, Juliette-Geneviève
    - Inventaire après décès de Jean-Baptiste Carpentier, contrôleur à la manufacture de glaces, à la requête de Aminthas-Aimée-Adélaïde Bovais, sa veuve, rue Saint-Sauveur, n° 30 bis., 10 octobre 1840
      inventaire après décès; Saint-Sauveur (rue); Carpentier, Jean-Baptiste; Bovais, Aminthas-Aimée-Adélaïde; fonctionnaire
    - Inventaire après décès de Antoinette-Urbine-Charlotte Perrot, veuve en 1ères noces de Joseph Nay, et en 2èmes noces de Pierre-Louis-Pélagie Girard, à la requête de Jules-Ernest Nay, ancien receveur général des finances, rue de la Chaussée d'Antin, n° 58., 12 octobre 1840
      inventaire après décès; Chaussée-d'Antin (rue de la); Perrot, Antoinette-Urbine-Charlotte; Girard, Pierre-Louis-Pélagie; Nay, Joseph; Nay, Jules-Ernest; comptable
    - Inventaire après décès de Lise Menard, à la requête de André Brelut de la Grange, propriétaire, à Cayenne, logé rue Thiroux, n° 8., 26 novembre 1840
      inventaire après décès; Cayenne (Guyane); Thiroux (rue); Menard, Lise; Brelut de la Grange, André
    - Inventaire après décès de Mme veuve Delpy, à la requête de Marie-Jeanne Thévenot, épouse de Pierre Fléau, maître maçon, à Mauzé, arrondissement de Niort., 9 décembre 1840
      inventaire après décès; Mauzé-Thouarsais (Deux-Sèvres); Delpy (Mme veuve); Thévenet, Marie-Jeanne; Fléau, Pierre; maçon
    - Inventaire après décès de Marie-Félicité Laignier, épouse de Pierre-François Deraisme, layetier emballeur, rue de la Lune, n° 40., 26 février 1841
      inventaire après décès; Lune (rue de la); Laignier, Marie-Félicité; Deraisme, Pierre-François; layetier
    - Inventaire après décès de Félix-François Piet, à Bercy, rue de Charenton, n° 37, à la requête de Joséphine-Célestre Dupont, sa veuve., 12 mars 1841
      inventaire après décès; Charenton (rue de); Piet, Félix-François; Dupont, Joséphine-Célestine
    - Inventaire après décès de Marie-Rose-Reine Cochin, veuve en 1ères noces de Louis-Barthélemy Jullemier, et épouse de Mr Queneau., 10 mai 1841
      inventaire après décès; Cochin, Marie-Rose-Reine; Queneau, M.; Jullemier, Louis-Barthélemy
    - Inventaire après décès de Louis-Sébastien Kurtz dit Courtois, ancien sergent, à l'Hôtel des Invalides., 14 mai 1841
      inventaire après décès; Invalides (hôtel des); Kurtz dit Courtois, Louis-Sébastien; Courtois, Louis-Sébastien
    - Inventaire après décès de Marie-Thérèse Vauthier, veuve de Jean-Baptiste Blouet, concierge du Tribunal de commerce, à la requête de Charles-Joseph Blouet, propriétaire, rue Culture Sainte-Catherine, n° 26., 18 mai 1841
      inventaire après décès; Culture-Sainte-Catherine (rue de la); Vauthier, Marie-Thérèse; Blouet, Jean-Baptiste; Blouet, Charles-Joseph; concierge
    - Inventaire après décès de Marie-Florence-Agnès Bonhomme, épouse de Jean-Baptiste Brassart, à la requête de Marcel-Joseph Brassart, limonadier, boulevard du Temple, n° 26., 25 mai 1841
      inventaire après décès; Temple (boulevard du); Bonhomme, Marie-Florence-Agnès; Brassart, Jean-Baptiste; Brassart, Marcel-Joseph; restaurateur
    - Inventaire après décès de Marie-Eugénie Jallifier, épouse de Jean Cheneau, rue Lepelletier, n° 5., 25 mai 1841
      inventaire après décès; Jallifier, Marie-Eugénie; Cheneau, Jean
    - Inventaire après décès de Jean-Maximin Plumassier, à la requête de Marie-Rose Girard, sa veuve, rue du Ponceau, n° 26., 23 juin 1841
      inventaire après décès; Ponceau (rue du); Plumassier, Jean-Maximin; Girard, Marie-Rose
    - Inventaire après décès de Zoé Landry, épouse de Hubert-Léopold Hubert de Vandière, architecte, rue Poissonnière, n° 5., 10 juillet 1841
      inventaire après décès; Poissonnière (rue); Landry, Zoé; Hubert de Vandière, Hubert-Léopold
    - Inventaire par suite de séparation de corps de Théophile-Antoine-Joseph Dursens, concierge à l'hospice de Bicêtre avec Marguerite-Rosalie-Aimée Bocquillon, son épouse., 12 août 1841
      inventaire; Le Kremlin-Bicêtre (Val-de-Marne); Bicêtre (Val-de-Marne, hôpital de); Dursens, Théophile-Antoine-Joseph; Bocquillon, Marguerite-Rosalie-Aimée; concierge
    - Inventaire après décès de Pierre-François Fontinier, à la requête de Thérèse-Alphonsine Delbeuf, sa veuve, rue Sainte-Marguerite, n° 40., 4 septembre 1841
      inventaire après décès; Sainte-Marguerite (rue); Fontinier, Pierre-François; Delbeuf, Thérèse-Alphonsine
    - Inventaire après décès de Victoire-Alexandrine Legrand, épouse, Auguste-Nicolas Duclaux, marchand boucher, rue de l'Arbre Sec, n° 39., 23 décembre 1841
      inventaire après décès; Arbre-Sec (rue de l'); Legrand, Victoire-Alexandrine; Duclaux, Auguste-Nicolas; boucher
    - Inventaire après décès de Marie-Agathe-Nicolas, veuve de Benoit-Marie-Joseph Aycard., 28 janvier 1842
      inventaire après décès; Nicolas, Marie-Agathe; Aycard, Benoit-Marie-Joseph
    - Inventaire après décès de Marie-Charlotte-Constance Mouflet, veuve de Antoine-Catherine Bernard, à la requête de Jacques-Polycarpe-Marie Marenger, avocat, rue de la Chaussée d'Antin, n° 12., 19 février 1842
      inventaire après décès; Chaussée-d'Antin (rue de la); Mouflet, Marie-Charlotte-Constance; Bernard, Antoine-Catherine; Marenger, Jacques-Polycarpe-Marie; avocat
    - Inventaire après décès de Claude-Marie Sylvand, à la requête de Ambroise-Marie Sylvand, journalier, rue des Filles Dieu, n° 8., 23 février 1842
      inventaire après décès; Filles-Dieu (rue des); Sylvand, Claude-Marie; Sylvand, Ambroise-Marie; journalier
    - Inventaire après décès de Rosine-Josèphe Surmon, épouse de Claude-Henri Dubreuil, rue Bleue, n° 17., 16 mars 1842
      inventaire après décès; Bleue (rue); Surmon, Rosine-Josèphe; Dubreuil, Claude-Henri
    - Inventaire après décès de François-Nicolas Thomas, rue Poissonnière, n° 32., 30 mars 1842
      inventaire après décès; Poissonnière (rue); Thomas, François-Nicolas
    - Inventaire après décès de Adélaïde-Nicolas Dupont, rue Montorgueil, n° 56., 14 juin 1842
      inventaire après décès; Montorgueil (rue); Dupont, Adélaïde-Nicolas
    - Inventaire après décès de Marc-Emmanuel Bosson, rue de l'Echiquier, n° 23., 15 juin 1842
      inventaire après décès; Echiquier (rue de l'); Bosson, Marc-Emmanuel
    - Inventaire après décès de Charles-Nicolas Boutet, à la requête de Joséphine Boutet, rue de la Tour d'Auvergne, n° 40., 2 juillet 1842
      inventaire après décès; La-Tour-d'Auvergne (rue de); Boutet, Charles-Nicolas; Boutet, Joséphine
    - Inventaire après décès de Jeanne-Marie-Esther Lyon, à Boulogne-sur-Seine, à la requête de David-François Cochet, rue du Sentier, n° 10., 9 juillet 1842
      inventaire après décès; Boulogne-Billancourt (Hauts-de-Seine); Sentier (rue du); Lyon, Jeanne-Marie-Esther; Cochet, David-François
    - Inventaire après décès de Elisabeth Fagot, épouse de Pierre-Jean Vedrines, rue Saint-Nicolas, Faubourg Saint-Antoine, n° 1., 4 août 1842
      inventaire après décès; Saint-Antoine (faubourg); Saint-Nicolas (rue); Fagot, Elisabeth; Vedrines, Pierre-Jean
    - Inventaire après décès de Antoinette Congy, épouse de Louis-Antoine-François Ingouf, rue Saint-Maur, n° 43., 9 août 1842
      inventaire après décès; Saint-Maur (rue); Congy, Antoinette; Ingouf, Louis-Antoine-François
    - Inventaire après décès de Marie-Louise-Adélaïde Prévost, à la requête de Marie-Thérèse Micheau, veuve de Jean-Baptiste Prévost, à Gespunsard (Ardennes)., 16 août 1842
      inventaire après décès; Prévost, Marie-Louise-Adélaïde; Michau, Marie-Thérèse; Prévost, Jean-Baptiste
    - Inventaire après décès de Charles-François-Julien Wanier, à la requête de Marie-Rose Lair, sa veuve, rue Neuve des Mathurins, n° 8., 16 août 1842
      inventaire après décès; Neuve-des-Mathurins (rue); Wanier, Charles-François-Julien; Lair, Marie-Rose
    - Inventaire après décès de Jean-Isidore Berthelemy, à la requête de Marie-Adèle Levionnais, sa veuve, rue du Four Saint-Germain, n° 40.
      inventaire après décès; Four-Saint-Germain (rue du); Berthelemy, Jean-Isidore; Levionnais, Marie-Adèle
    - Inventaire après décès de Jacques-Joseph dit Florimond, à la requête de Anne-Elisabeth Silvestre, veuve de Joseph dit Florimond, à Belleville, rue Levert, n° 4., 28 octobre 1842
      inventaire après décès; Belleville (ancienne commune); Levert (rue); Florimond, Jacques-Joseph dit; Silvestre, Anne-Elisabeth; Florimond, Joseph dit
    - Inventaire après décès de Louis-Frédéric-Gilbert-François Fouquier, à la requête de Aimée-Charlotte Long, son épouse, rue de Londres, n° 22., 8 novembre 1842
      inventaire après décès; Londres (rue de); Fouquier, Louis-Frédéric-Gilbert-François; Long, Aimée-Charlotte
    - Inventaire après décès de Marguerite Lallement, rue de Paradis Poissonnière, n° 38.
      inventaire après décès; Paradis (rue de); Lallement, Marguerite
    - Inventaire après décès de Louis-Jean-Baptiste-Isidore Goguet, rue Tiquetonne, n° 11, à la requête de Justine-Adélaïde Braux, sa veuve., 5 janvier 1843
      inventaire après décès; Tiquetonne (rue); Goguet, Louis-Jean-Baptiste-Isidore; Braux, Justine-Adélaïde
    - Inventaire après décès de Théodore Desicau, rue Vanneau, n° 27, à la requête de Constance Dividis, sa veuve., 4 février 1843
      inventaire après décès; Vaneau (rue); Desicau, Théodore; Dividis, Constance
    - Inventaire après décès de Marguerite Carbonneaux, rue Neuve de la Fidélité, n° 7., 9 février 1843
      inventaire après décès; Neuve-de-la-Fidélité (rue); Carbonneaux, Marguerite
    - Inventaire après décès de Jean-Charles-Aimée-Marie Philibert, à la requête de Marguerite-Clotilde Peysson Chalarieu, sa veuve, rue Notre-Dame Bonne Nouvelle, n° 2., 4 mars 1843
      inventaire après décès; Notre-Dame-de-Bonne-Nouvelle (rue); Philibert, Jean-Charles-Aimée-Marie; Peysson Chalarieu, Marguerite-Clotilde
    - Inventaire après décès de Anne-Emmanuel-Chevalier Blanc, rue du Bac., 8 mars 1843
      inventaire après décès; Bac (rue du); Blanc, Anne-Emmanuel-Chevalier
    - Inventaire après décès de Jean-François Sallier, rue Beauregard, n° 36, à la requête de Marie-Marguerite-Denise Vallois, veuve en 1ères noces de Antoine-Joseph Millet, et en 2èmes noces de Mr Sallier., 10 mars 1843
      inventaire après décès; Beauregard (rue); Sallier, Jean-François; Vallois, Marie-Marguerite-Denise; Millet, Antoine-Joseph
    - Inventaire après décès de Charles-Nicolas-Stanislas Maupin, rue Jocquelet, n° 8, à la requête de Eugénie Roussel, sa veuve., 25 mars 1843
      inventaire après décès; Joquelet (rue); Maupin, Charles-Nicolas-Stanislas
    - Inventaire après décès de Jean Launay, à la requête de Catherine-Elisabeth Fagot, sa veuve, demeurant à Lauzanne (Suisse)., 8 avril 1843
      inventaire après décès; Lausanne (Suisse); Launay, Jean; Fagot, Catherine-Elisabeth
    - Inventaire après décès de Pierre Genty, rue Hauteville, n° 24., 8 mai 1843
      inventaire après décès; Hauteville (rue d'); Genty, Pierre
    - Inventaire après décès de Jean-François-Marie Bresnu, demeurant à la caserne de Courbevoie, à la requête de Joséphine-Désirée Hamot, sa veuve, demeurant à la Villette., 10 mai 1843
      inventaire après décès; Courbevoie (Hauts-de-Seine); La Villette (ancienne commune); Bresnu, Jean-François-Marie; Hamot, Joséphine-Désirée
    - Inventaire après décès de André-Marie Caulier, et de Louise-Jeanne Joly, son épouse., 13 mai 1843
      inventaire après décès; Caulier, André-Marie; Joly, Louise-Jeanne